【裁判字號】    98,消債清,23
【裁判日期】    990114
【裁判案由】    聲請清算
【裁判全文】
臺灣基隆地方法院民事裁定            98年度消債清字第23號
聲  請  人  甲○○
即  債務人
代  理  人  張金盛律師
上列聲請人即債務人因消費者債務清理事件聲請清算，本院裁定
如下：
    主  文
債務人甲○○自中華民國九十九年一月十四日下午四時起開始清
算程序。
命司法事務官進行本件清算程序。
    理  由
一、聲請意旨略以：聲請人積欠多筆債務，以聲請人所有財產已
    不足清償債務，雖於消費者債務清理條例施行後，曾向最大
    債權金融機構即日盛國際商業銀行股份有限公司（下稱日盛
    銀行）請求協商債務清償方案，然因聲請人前經萬榮行銷顧
    問有限公司向臺灣臺北地方法院聲請扣薪執行中，是以聲請
    人無法負擔任何還款方案，致協商不成立；又聲請人未經法
    院裁定開始更生程序或許可和解或宣告破產，爰向本院聲請
    清算等語。
二、按債務人不能清償債務或有不能清償之虞者，得依消費者債
    務清理條例所定更生或清算程序，清理其債務；又法院裁定
    開始更生或清算程序後，得命司法事務官進行更生或清算程
    序，必要時得選任律師、會計師或其他適當之自然人或法人
    1 人為監督人或管理人；另法院開始清算程序之裁定，應載
    明其年、月、日、時，並即時發生效力，消費者債務清理條
    例第3 條、第16條第1 項及第83條第1 項分別定有明文。
三、經查，聲請人前開主張，業據其提出財產及收入狀況說明書
    、債權人清冊、前置協商不成立通知書、臺灣臺北地方法院
    執行命令、財團法人聯合徵信中心當事人信用報告、戶籍謄
    本、民國96及97年度綜合所得稅各類所得資料清單、全國財
    產稅總歸戶財產查詢清單、收據、存簿節本等件為證，復有
    台新國際商業銀行股份有限公司98年12月10日台新總債務協
    商部字第09800017127 號函、國泰世華商業銀行股份有限公
    司、板信商業銀行股份有限公司、中國信託商業銀行股份有
    限公司98年12月18日陳述意見狀、玉山銀行信用卡事業處98
    年12月17日玉山卡（債）字第0981214002號函、渣打國際商
    業銀行股份有限公司98年12月25日陳報狀在卷可佐，因聲請
    人陳報債權總額已遠逾其陳報之資產總額，堪信聲請人確有
    不能清償債務之情形。此外，聲請人復無消費者債務清理條
    例第6 條第3 項、第8 條或第82條第2 項所定駁回清算聲請
    之事由存在，故聲請人聲請清算應屬有據，應予准許，爰命
    司法事務官進行本件清算程序。
四、依消費者債務清理條例第16條第1 項、第83條第1 項之規定
    ，裁定如主文。
中    華    民    國    99    年    1     月    14    日
                  民事庭法  官  邰婉玲
以上正本係照原本作成。
本件裁定不得抗告。
本裁定已於中華民國99年1 月14日下午4 時公告。
中    華    民    國    99    年    1     月    14    日
                        書記官  王毓嫻

司法院資訊處製作；財團法人民間司法改革基金會備份。
